【裁判字號】    97,易,738
【裁判日期】    971030
【裁判案由】    家庭暴力防治法
【裁判全文】
臺灣新竹地方法院刑事判決               97年度易字第738號
公  訴  人  臺灣新竹地方法院檢察署檢察官
被      告  甲○○
上列被告因違反家庭暴力防治法案件，經檢察官提起公訴（97年
度偵字第5876、6263號），被告於本院準備程序進行中，先就被
訴事實為有罪之陳述，本院依簡式審判程序判決如下：
    主  文
甲○○違反法院依家庭暴力防治法第十六條第三項所為禁止實施
家庭暴力、禁止騷擾之民事暫時保護令裁定，處拘役肆拾日，如
易科罰金，以新臺幣壹仟元折算壹日。又違反法院依家庭暴力防
治法第十六條第三項所為禁止實施家庭暴力、禁止騷擾之民事暫
時保護令裁定，處拘役伍拾日，如易科罰金，以新臺幣壹仟元折
算壹日。又違反法院依家庭暴力防治法第十四條第一項所為禁止
實施家庭暴力、禁止騷擾之民事通常保護令裁定，處拘役肆拾日
，如易科罰金，以新臺幣壹仟元折算壹日。應執行拘役壹佰壹拾
日，如易科罰金，以新臺幣壹仟元折算壹日。
    事  實
一、甲○○與乙○○係夫妻，2人間具有家庭暴力防治法第3條第
    1款所定之家庭成員關係，其前因違反家庭暴力防治法案件
    ，經本院於民國94年7月29日以94年度竹簡字第429號判決判
    處有期徒刑5月，緩刑3年確定，緩刑期間至97年8月28日始
    屆滿，詎其猶不知悔改，除於97年5月20日、97年5月25日、
    97年7月1日有違反保護令之行為外（刻由本院以97年度易字
    第644號案件審理中），仍為以下之違反保護令行為：
  (一)甲○○因對乙○○實施身體及精神上不法侵害行為，經乙○
    ○向本院民事庭聲請核發民事保護令，經本院民事庭依家庭
    暴力防治法第16條之規定於97年4月30日核發97年度暫家護
    字第114號民事暫時保護令，命令甲○○不得對乙○○實施
    身體或精神上不法侵害之行為及騷擾之聯絡行為，上開保護
    令業於97年5月14日下午4時40分許，經新竹市警察局第三分
    局青草湖派出所警員徐德興至新竹市○區○○路1050巷310
    號6樓甲○○住處，向其宣達該保護令之內容，並告誡不得
    違反該保護令。詎甲○○竟基於違反保護令之犯意，在該保
    護令有效期間內之97年6月17日晚上8時30分許，以住處電話
    撥打乙○○之0000000000號行動電話，於電話中對乙○○辱
    罵髒話，以此方式實施精神上不法侵害及騷擾行為。又另行
    起意，於同年6月18日凌晨1時許，在上址住處廁所內，徒手
    毆打乙○○（未成傷），以此方式實施身體上不法侵害及騷
    擾行為，而違反上開暫時保護令。
  (二)因乙○○向本院民事庭聲請核發上開暫時保護令，依法視為
    已有通常保護令之聲請，本院民事庭依家庭暴力防治法第14
    條之規定於97年8月6日核發97年度家護字第183號民事通常
    保護令，命令甲○○不得對乙○○實施身體或精神上不法侵
    害之行為及騷擾之聯絡行為，上開保護令亦於97年8月16日
    晚上8時20分許，經新竹市警察局第三分局青草湖派出所警
    員徐德興至上址甲○○住處，向其宣達該保護令之內容，並
    告誡不得違反該保護令。詎甲○○竟基於違反保護令之犯意
    ，在該保護令有效期間內之97年9月11日晚上9時30分許，在
    上址住處，對正在誦經唸佛之乙○○，辱罵「念什麼死人經
    」、「是要念給客兄生殖器大一點」等語，隨即徒手將家中
    空氣清淨機、冰水壺砸至地面，以此方式實施精神上不法侵
    害及騷擾行為，而違反上開通常保護令，嗣乙○○不堪其擾
    報警處理，始查悉上情。
二、案經新竹市警察局第三分局報請臺灣新竹地方法院檢察署檢
    察官偵查起訴。
    理  由
一、前揭犯罪事實，業據被告甲○○於警偵訊及本院訊問、準備
    程序及審理時坦承不諱（見97年度偵字第5876號卷第6-7頁
    、97年度偵字第6263號卷第9-10、24、33-34頁、本院卷第
    17-19、26-27、30-33頁）；核與被害人乙○○指訴之受害
    情節相符（見97年度偵字第5876號卷第20-21頁、97年度偵
    字第6263號卷第11-12、27-31頁）。本院民事庭核發之97年
    度暫家護字第114號民事暫時保護令、97年度家護字第183號
    民事通常保護令，分別於97年5月14日下午4時40分許、97年
    8月16日晚上8時20分許，經警前往被告及被害人之住處，向
    被告宣達該保護令之內容，並告誡不得違反該保護令等情，
    亦有該2份保護令及其執行紀錄表在卷可憑（見97年度偵字
    第587 6號卷第8-10、17頁、97年度偵字第6263號卷第16-18
    頁）。而被告前於97年5月20日、97年5月25日、97年7月1日
    有違反保護令之行為，刻由本院以97年度易字第644號案件
    審理中，亦有臺灣新竹地方法院檢察署97年度偵字第3635、
    3673、4535號起訴書及臺灣高等法院被告前案紀錄表附卷可
    參（見97年度偵字第6263號卷第42-43頁、本院卷第6頁）。
    此外，復有新竹市警察局第三分局青草湖派出所警員出具之
    職務報告、受理各類案件紀錄表（見97年度偵字第5876號卷
    第5、13頁）、現場照片在卷可憑（見97年度偵字第6263號
    卷第15頁）。綜上所述，本案事證明確，被告犯行堪以認定
    ，應依法論科。
二、核被告所為，均係犯家庭暴力防治法第61條第1款、第2款之
    違反禁止實施家庭暴力、禁止騷擾之保護令罪。被告3次犯
    行，雖各違反民事保護令裁定所禁止之2款行為，然法院依
    家庭暴力防治法規定核發通常保護令者，該保護令內之數款
    規定，僅分別為不同之違反保護令行為態樣，被告以一犯意
    為一違反保護令之行為，均屬單純一罪，各應論以一家庭暴
    力防治法第61條第1款、第2款之違反民事通常保護令罪。被
    告於97年6月17日、18日及97年9月11日之3次犯行，時間不
    同，犯意各別，應予分論併罰。爰審酌被告曾有違反保護令
    之前科，竟仍無視上開保護令之存在，多次違反上開保護令
    ，未思促進家庭和諧，未體認家庭成員相互尊重之精神，於
    法院裁定民事保護令後，復未能遵守限制，一再騷擾、妨害
    被害人，實無足取，惟念其於審理中坦承犯行，已獲被害人
    之諒解（見本院卷第33頁），暨被告之生活狀況、品行、智
    識程度等一切情狀，分別量處如主文所示之刑，並定其應執
    行之刑，且均諭知易科罰金之折算標準。
據上論斷，應依刑事訴訟法第273條之1第1項、第299條第1項前
段，家庭暴力防治法第61條第1款、第2款，刑法第11條前段、第
51條第6款、第41條第1項前段，判決如主文。
本案經檢察官郭進昌到庭執行職務
中    華    民    國    97    年    10    月    30    日
                  刑事第五庭    法  官  吳靜怡
以上正本證明與原本無異。
如不服本判決應於收受本判決後10日內向本院提出上訴書狀，上
訴書狀應敘述具體理由。上訴書狀未敘述上訴理由者，應於上訴
期間屆滿後20日內補提理由書狀於本院 (均須按他造當事人之人
數附繕本 )「切勿逕送上級法院」。
中    華    民    國    97    年    10    月    31    日
                                書記官  劉亭筠
附錄本案論罪科刑法條全文
家庭暴力防治法第61條
違反法院依第14條第1項、第16條第3項所為之下列裁定者，為本
法所稱違反保護令罪，處3年以下有期徒刑、拘役或科或併科新
臺幣10萬元以下罰金：
一、禁止實施家庭暴力。
二、禁止騷擾、接觸、跟蹤、通話、通信或其他非必要之聯絡行
    為。
三、遷出住居所。
四、遠離住居所、工作場所、學校或其他特定場所。
五、完成加害人處遇計畫。


司法院資訊處製作；財團法人民間司法改革基金會備份。
